【裁判字號】    91,易,3588
【裁判日期】    920226
【裁判案由】    賭博
【裁判全文】
臺灣板橋地方法院刑事判決                        九十一年度易字第三五八八號
    公  訴  人  臺灣板橋地方法院檢察署檢察官
    被      告  乙○○
                丙○○
                甲○○
右列被告因賭博案件，經檢察官聲請簡易判決處刑（九十一年度偵字第一五五三一號
），本院認不應以簡易判決處刑，改依通常程序審理，判決如左：
    主  文
乙○○共同以賭博為常業，處有期徒刑參月，如易科罰金，以佰元折算壹日。扣案
之電動賭博機具小瑪琍變異體機台壹台、麻將台機台貳台、彈珠台機台貳台、水果盤
機台貳台（以上共含ＩＣ板柒塊）、代幣貳佰枚及新台幣壹仟陸佰貳拾元均沒收。
張慶文、甲○○在公眾得出入之場所賭博財物，各處罰金壹仟元，如易服勞役，均以
參佰元折算壹日。扣案扣案之電動賭博機具小瑪琍變異體機台壹台、麻將台機台貳台
、彈珠台機台貳台、水果盤機台貳台（以上共含ＩＣ板柒塊）及新台幣壹仟陸佰貳拾
元均沒收。
    事  實
一、乙○○與年籍姓名不詳之成年人均明知未依電子遊戲場業管理條例規定辦理營利
    事業登記者，不得經營電子遊戲場業，竟共同基於經營電子遊戲場及常業賭博之
    犯意聯絡，自民國（下同）九十一年六月二十二日起，由乙○○在台北縣三峽鎮
    ○○路○段七五之一號「大世界釣蝦場」之公眾得出入之場所內，擺設「小瑪琍
    變異體」機台一台、「麻將台」機台二台、「水果盤」機台二台及「彈珠台」機
    台二台等（其中「麻將台」一台及「水果盤」機台一台為乙○○所有，其餘為該
    不詳姓名年籍之成年人所寄放）之電子遊戲機具計七台與不特定之人賭博財物。
    其賭博方法為以新台幣（下同）十元換取代幣後投入上開電子遊戲機具內開啟分
    數，如押中者可得倍數不等之分數，而未中者則歸乙○○所有，賭客不玩時所得
    在機具上顯示之分數，得以兌換現金，或以每五千分兌換五百元一斤之魚或蝦，
    兌換並無上限，乙○○並賴此維生而以之為常業。嗣於九十一年八月十六日二十
    一時二十分許經警在上址查獲，當場並扣得乙○○及該不詳姓名年籍之成年人所
    有且已插電營業之「小瑪琍變異體」機台一台、「麻將台」機台二台、「彈珠台
    」機台及「水果盤」機台二台（共含ＩＣ板七塊）、兌換籌碼處之賭資一千六百
    二十元及供犯罪所用之代幣二百枚。
二、案經台北縣警察局三峽分局報請台灣板橋地方法院檢察署檢察官偵查後聲請簡易
    判決處刑。
    理  由
一、被告丙○○經傳未到，惟右揭事實，業據被告丙○○、乙○○、甲○○迭於警訊
    及偵查中，被告乙○○、甲○○於本院審理中供承不諱，並有如事實欄所載之物
    扣案可資佐證。罪證明確，被告犯行洵堪認定。又被告乙○○於警訊時業已供稱
    客人中獎時伊大約每天兌換三千元與客人云云，足見，其擺設上開機具之收入應
    甚豐厚，自足以賴此維生，而以之為常業無疑。
二、按未依電子遊戲場業管理條例規定辦理營利事業登記者，不得經營電子遊戲場業
    ，違反者應予處罰，電子遊戲場業管理條例第十五條、第二十二條分別定有明文
    。被告乙○○未依電子遊戲場業管理條例辦理營利事業登記，即在上址非法經營
    電子遊戲場業，擺設賭博性電動玩具，與不特定之賭客賭博財物，並以之為常業
    。核其所為，係犯電子遊戲場業管理條例第二十二條及刑法第二百六十七條常業
    賭博之二罪。又其所犯上開二罪間，有方法、結果之牽連關係，應從一重以常業
    賭博罪論處。公訴人雖未就其違反電子遊戲場業管理條例之罪部分起訴，惟與經
    起訴之常業賭博罪間，有方法結果之牽連關係，為起訴效力所及，本院自得併予
    審究。被告乙○○與不詳姓名年籍之成年男子間，就上開犯行有犯意聯絡及行為
    分擔，均應論以共同正犯。又被告丙○○、甲○○所為，均係犯刑法第二百六十
    六條第一項前段之普通賭博罪。爰分別審酌被告等人之品行、智識程度及被告乙○○擺設賭博性電子遊戲機易對社會風氣造成不良之影響以及被告等人犯罪之動
    機、目的、手段、方法、所生之危害、犯罪後坦承犯行之態度等一切情狀，各量
    處如主文所示之刑，並分別就被告等人有期徒刑或罰金部分諭知易科罰金及易服
    勞役之折算標準。至為警查獲時已插電營業係處於隨時提供賭博之狀態，故所扣
    得之「小瑪琍變異體」機台一台、「麻將台」機台二台、「彈珠台」機台及「水
    果盤」機台二台（共含ＩＣ板七塊）及賭資一千六百二十元，為當場賭博之器具
    及在兌換籌碼處之財物，不問屬犯人與否，均應依刑法第二百六十六條第二項之
    規定沒收。至被告乙○○所有供犯罪所用之代幣二百枚，亦應依法宣告沒收。
三、被告丙○○經合法傳喚，無正當理由不到庭，核其所犯刑法第二百六十六條第一
    項前段普通賭博罪，係屬專科罰金之案件，爰不待其陳述，逕行判決。
據上論斷，應依刑事訴訟法第二百九十九條第一項前段、第三百零六條，電子遊戲場
業管理條例第二十二條，刑法第十一條前段、第二十八條、第二百六十七條、第五十
五條、第二百六十六條第一項前段、第二項、第四十一條第一項、第三十八條第一項
第二款，罰金罰鍰提高標準條例第一條前段、第二條，判決如主文。
本案經檢察官張云綺到庭執行職務
中      華      民      國      九十二      年      二    月  二十六    日
                              臺灣板橋地方法院刑事第二庭
                                      法  官  林 春 長
右正本證明與原本無異
如不服本判決應於送達後十日內向本院提出上訴狀
                                      書記官  黃 炎 煌
中      華      民      國    九十二      年     二     月   二十七   日
附錄本案論罪科刑法條全文：
刑法第二百六十六條
在公共場所或公眾得出入之場所賭博財物者，處一千元以下罰金，但以供人暫時娛樂
之物為賭博者，不在此限。
當場賭博之器具與在賭檯或兌換籌碼處之財物，不問屬於犯人與否，沒收之。
中華民國刑法第二百六十七條
(常業賭博罪)
以賭博為常業者，處二年以下有期徒刑，得併科一千元以下罰金。
電子遊戲場業管理條例第十五條
未依本條例規定辦理營利事業登記者，不得經營電子遊戲場業。
電子遊戲場業管理條例第二十二條
違反第十五條規定者，處行為人一年以下有期徒刑、拘役或科或併科新台
幣五十萬元以上二百五十萬元以下罰金。


司法院資訊處製作；財團法人民間司法改革基金會備份。
